【裁判字號】    92,訴,30
【裁判日期】    920520
【裁判案由】    營業稅
【裁判全文】
臺中高等行政法院判決                                九十二年度訴字第三○號
                              .
    原      告  甲○○○○○○.
    訴訟代理人  吳中和  律師
    被      告  財政部臺灣省中區國稅局
    代  表  人  乙○○
    訴訟代理人  丁○○
                戊○○
右當事人間因營業稅事件，原告不服財政部中華民國九十一年十一月十二日台財訴字
第○九一一三五六六一八號訴願決定，提起行政訴訟。本院判決如左︰
    主  文
原告之訴駁回。
訴訟費用由原告負擔。
    事  實
甲、事實概要：緣原告於民國八十六年十一月十七日為警查獲其自八十六年八月一日
    起至八十六年十一月三日止，經營有女性陪侍之視聽歌業，漏未開立統一發票，
    致漏報銷售金額計（新台幣）五○○、八○二元，及該期間申報一般稅額銷售額
    二、八六二、○三○元，未依特種飲食業稅率報繳營業稅，移由台中市稅捐稽徵
    處查核結果，審認違章事實明確，除核定補徵營業稅一二五、二○一元（已繳）
    及五八七、三六九元（未繳）外，並處漏稅額三倍之罰鍰二、一三七、七○○元
    （已繳一二五、二○一元三倍為三七五、六○○元，未繳五八七、三六九元三倍
    為一、七六二、一○○元，均計至百元止），原告不服，申經復查結果，未獲變
    更，乃循序提起行政訴訟。
乙、兩造聲明：
一、原告聲明求為判決：訴願決定、復查決定及原處分均撤銷。
二、被告聲明求為判決：原告之訴駁回。
丙、兩造之陳述：
壹、原告起訴意旨略以：
二、本件原告於八十六年八月一日於台中市○○路○段三十六號二樓之一經營木實飲
    食店，未辦理營業登記，八十六年十月九日始更名為木市美飲料店，後因經營不
    善，將店面頂讓於訴外人丙○○，丙○○並於八十六年十月十四日向台中市政府
    聲請營利事業登記，此有台中市政府核發之營利事業登記證所載可稽。且據台中
    市稅捐稽徵處（下稱原處分機關）工商課簽復資料所示：木美商行於八十六年十
    月十四日於該址申請設籍（申請開業日期：八十六年十一月十四日）登記負責人
    為丙○○，八十七年三月二十日申請註銷，營業期間並未辦理負責人變更事宜。
    是本件於違規期間，違章主體木美商行之登記負責人係丙○○，並非原告劉素美
    。
二、原告對於營業額部分並無異議，原告雖經營至八十六年十一月三日止，但無女侍
    坐檯伴唱，僅為服務性質。按台中市警察局第一分局民權派出所八十六年十一月
    十七日對原告所製作之談話筆錄，可證原告係木實俱樂部之實際負責人，且均以
    該俱樂部負責人之身分回答警察之訊問，而無關乎木美飲料店登記負責人為丙○
    ○所經營期間之本案，因原告為該址房東，警方請原告至警局作筆錄，原告在筆
    錄中所陳述之該址有女侍陪酒之事實，係指當時丙○○接手營業後之狀況，並非
    原告本身經營之情形，原處分機關卻核定百分之二十五營業稅，自有未合。又原
    告於八十九年十一月六日至原處分機關說明時，亦稱八十六年十一月十七日當日
    筆錄，原告係以之前木實飲料店負責人身分回答，並未承認當時為該營址之負責
    人。再原處分機關以木美商行、負責人劉素美為本案違章之主體，顯與查獲之事
    實及登記之事項不符，亦有違誤。
貳、被告答辯意旨略以：
一、補徵營業稅部分：
（一）本件原告於七十四年六月十三日申請設立木實飲料店，並於八十六年十月九日
      變更商號名稱為「木市美飲料店」營業地址為台中市○○路○段三十六號二樓
      之一，即本案當時所在地址，於八十六年十一月十五日申請自八十六年十一月
      三日歇業，而木美商行於八十六年十月十四日申請設籍，申請開業日期為八十
      六年十一月十四日，有營利事業設籍課稅歇業（註銷）登記申請書及營利事業
      設立登記查簽表可稽。原處分機關按原告之違章期間自八十六年八月一日至八
      十六年十一月三日止，及按木美商行之違章期間自八十六年十一月十四日至八
      十六年十一月十七日止，分別核定原告及木美商行（即丙○○）之漏稅額，並
      無不妥。
（二）另依原告於八十六年十一至十七日在民權派出所談話筆錄，坦承木市美飲料店
      於八十六年八月一日開始營業時，沒有營利事業登記證（按原於八十六年十月
      十四日申請之營利事業登記證，負責人為丙○○，名稱木美商行，營業項目為
      菸酒、禮品，經營批發，與木市美飲料店營業項目不合），經營形態為有女性
      座檯伴唱，每日營業額四萬元。次按原告提示之薪資申報資料，八月份列報薪
      資二十九人，九月份列報薪資二十一人，十月份列報薪資二十一人之情形與原
      告於上開筆錄供述員工人數：會計一人、服務小姐七人、吧台一人之事實不符
      ，且依商場習慣，服務小姐除雇主給付之薪資外，尚有客人給予之小費，原告
      所提示之薪資資料，尚難作為無座檯之證明。
二、罰鍰部分：本件違章事實已如前述，原處分機關依行為時營業稅法第四十六條第
    一款及財政部八十四年一月二十八日台財稅第八四一六○四二○二一號函釋規定
    ，並依司法院大法官釋字第五○三號解釋意旨，違反作為義務同時構成漏稅罰與
    行為罰之要件者擇一從重處罰，按所漏稅額七一二、五六九元處三倍之罰鍰共計
    二、一三七、七○○元，應無不合。
    理  由
一、本件原告原以台中市稅捐稽徵處為被告，而行政院八十九年六月十六日台八十九
    財一七五五七號函，將原財政部各地區國稅局委託各直轄市及縣（市）政府所屬
    稅捐稽徵處代徵之營業稅，自九十二年一月一日起，由各該國稅局自行稽徵，本
    件業已由台灣省中區國稅局承接，並具狀聲明承受訴訟，核無不合，應予准許。
二、按「營業人有左列情形之一者，除通知限期改正或補辦外，處五百元以上五千元
    以下罰鍰．．．一、未依規定申請變更．．．登記者。」、「納稅義務人，有左
    列情形之一者，除追繳稅款外，按所漏稅額處一倍至十倍罰鍰，並得停止其營業
    一、．．．三、短報或漏報銷售額者。．．．七、其他有漏稅事實者。」，為行
    為時營業稅法（該法於九十年七月九日名稱修正為加值型及非加值型營業稅，下
    稱營業稅法）第四十六條第一款、第五十一條第三款及第七款所分別明定。又「
    關於營業人實際經營特種飲食業，如申報銷售額時未按營業稅法第十二條規定稅
    率計算繳納營業稅，致逃漏稅款者，應依同法第五十一條第七款規定，追繳稅款
    並處罰。」，亦為財政部八十四年一月二十八日台財稅第八四一六○四二○二號
    函釋在案。再依司法院大法官會議釋字第五○三號解釋意旨，納稅義務人違反作
    為義務之行為，同時構成漏稅行為之一部而處罰種類相同者，如從一重處罰已足
    達成行政目的時，即不得再就其他行為併予處罰。
三、本件被告以原告自八十六年八月一日起至八十六年十一月三日止，經營有女性陪
    侍之視聽歌業，漏未開立統一發票，致漏報銷售金額計五○○、八○二元，及該
    期間申報一般稅額銷售額二、八六二、○三○元，未依特種飲食業稅率報繳營業
    稅，經警查獲，移由台中市稅捐稽徵處查核結果，補徵營業稅一二五、二○一（
    已繳）及五八七、三六九元（未繳）外，並處漏稅額三倍之罰鍰二、一三七、七
    ○○元，原告不服，循序提起行政訴訟。
四、原告訴稱：原告於八十六年八月一日於台中市○○路○段三十六號二樓之一經營
    木實飲食店，未辦理營業登記，八十六年十月九日始更名為木市美飲料店，後因
    經營不善，將店面頂讓於訴外人丙○○，丙○○並於八十六年十月十四日向台中
    市政府聲請營利事業登記，原告雖於該址經營至八十六年十一月三日止，但營業
    性質並無坐檯伴唱，為服務性質，被告自不得核定百分之二十五營業稅。又本件
    以木美商行、負責人劉素美為本案違章之主體，顯與查獲之事實及登記之事項不
    符，自有違誤等語。
五、經查，依原告於八十六年十一至十七日在台中市警察局第一分局民權派出所談話
    筆錄（同卷二頁），原告稱：「因我經營木實俱樂部無照營業，違反商業法及營
    業稅法，經警方通知我前來製作筆錄．．．木實俱樂部於八十六年八月一日開始
    營業時，沒有營利事業登記證（於八十六年十月十四日申請之營利事業登記證，
    負責人為丙○○，名稱木美商行，營業項目為菸酒、禮品，經營批發，與木市美
    飲料店營業項目不合），經營形態為有女性座檯伴唱．．．有一間包廂，小姐座
    免費，月薪二萬元至三萬元不等．．．每日營業額四萬元，會計一人，服務小
    姐七人吧台一人，消費標準為如客人有開酒者收基本消費五百元，沒有開酒者收
    七百元」等語。依此，原告對於該店營業型態，收費金額、消費方式、營業額及
    營業成員已敘述甚詳，又無特別指明該店當時並非其所經營，所陳述之營業行為
    係他人所為之情形，再原告原經營之營利事業名稱為木實飲料店，已如上述，是
    原告當時自稱其為木實俱樂部之經營人，亦未違事理。復當時亦無其他商號於該
    址同時營業，原告亦坦承其於該址營業時間自八十六年八月一日起至八十六年十
    一月三日止之事實，綜上各情，自可認原告上開筆錄所言係其自身之營業行為。
    又稽之原告提示之薪資申報資料（同卷六三至一三二頁），八月份列報薪資二十
    九人，九月份列報薪資二十一人，十月份列報薪資二十一人，又依所附之二十九
    紙扣繳憑單，除原告及五名男性員工外，其餘二十三人均為女性員工，依原告僱
    用此員工人數及男女性別比例及規模，亦與原告於上開筆錄所稱當時經營形態為
    有女性座檯伴唱之情形相符。
六、次查，原告原經營木實飲料店（七十八年五月四日登記），於八十六年十月九日
    變更名稱為木市美飲料店，負責人並未變更，八十六年十一月三日申請歇業，有
    營利事業設籍課稅歇業（註銷）登記申請書及營利事業營變更登記查簽表附原處
    分卷可稽（一四八、一五二及一五五頁），又營業稅之納稅義務人以銷售貨物或
    勞務之營業人，以營業人實際上之營業行為及性質為課稅標的，並不僅以營業人
    之營利事業登記之項目為憑。是本件原處分機關台中市稅捐稽徵處以原告於八十
    六年八月一日起至八十六年十一月三日止，經營有女性陪侍之視聽歌業，漏報銷
    售額，於八十八年四月七日，對於原告所為之上開營業行為，予以補稅及處罰鍰
    處分（同卷五七頁）以木市美飲料店為受處分人，負責人為劉素美，自屬有據。
七、綜上所陳，原告所訴各節尚難採信，是原處分機關以原告在上開時地，經營女性
    座檯伴唱，漏報銷售金額計五○○、八○二元，及該期間銷售額二、八六二、○
    三○元，未依特種飲食業稅率報繳營業稅，依首開規定、函釋及解釋意旨，除核
    定補徵營業稅一二五、二○一（已繳）及五八七、三六九元（未繳）（計算式如
    原處分卷四四頁），並處漏稅額三倍之罰鍰（行為罰與漏稅罰從一重處漏稅罰）
    二、一三七、七○○元，並駁回原告之復查申請，並無違誤，訴願決定予以維持
    ，亦無不合，原告訴請均予撤銷，為無理由，其訴應予駁回。
據上論結，本件原告之訴為無理由，依行政訴訟法第一百九十五條第一項後段、第九
十八條第三項前段，判決如主文。
中    華    民    國    九十二      年      五        月      二十      日
                 臺 中 高 等 行 政 法 院   第 四 庭
                                審 判 長 法  官  沈  應  南
                                         法  官  黃  淑  玲
                                         法  官  許  武  峰
右正本證明與原本無異。
如不服本判決，應於判決送達後二十日內向本院提出上訴書狀，其未表明上訴理由者
，應於提起上訴後二十日內向本院提出上訴理由書（須依對造人數附具繕本）；如於
本判決宣示或公告後送達前提起上訴者，應於判決送達後二十日內補提上訴理由書（
須附繕本）。未表明上訴理由提起上訴應預繳送達用雙掛號郵票拾份（每份三十四元
)。
中    華    民    國    九十二      年      五        月      二十      日
                                     法院書記官  詹  靜  宜


司法院資訊處製作；財團法人民間司法改革基金會備份。
